【裁判字號】    89,訴,1565
【裁判日期】    901225
【裁判案由】    毒品危害防制條例
【裁判全文】
臺灣臺北地方法院刑事判決                        八十九年度訴字第一五六五號
    公  訴  人  臺灣臺北地方法院檢察署檢察官
    被      告  乙○○
    選任辯護人  高明山
右被告因違反毒品危害防治條例案件，經檢察官提起公訴（八十九年度偵字第一八五
三五號），本院判決如左：
    主  文
乙○○販賣第二級毒品，處有期徒刑柒年陸月，扣案之第二級毒品ＭＤＭＡ藥丸壹佰
肆拾肆顆沒收並銷毀之，扣案之新臺幣貳仟伍佰元沒收之。又持有第二級毒品，處有
期徒刑壹年，扣案之大麻煙參拾陸支、大麻壹包及大麻種子（根）壹包沒收並銷毀之
，扣案之大小分裝袋壹佰零貳個、捲煙紙貳拾壹包以及捲煙機貳具均沒收之。應執行
有期徒刑捌年肆月；扣案之第二級毒品ＭＤＭＡ藥丸壹佰肆拾肆顆、大麻煙參拾陸支
、大麻壹包及大麻種子（根）壹包沒收並銷毀之，扣案之新臺幣貳仟伍佰元、大小分
裝袋壹佰零貳個、捲煙紙貳拾壹包以及捲煙機貳具，均沒收之。
    事  實
一、乙○○明知ＭＤＭＡ（俗稱快樂丸）、大麻係毒品危害防制條例所規範之第二級
    毒品，不得販賣及持有，仍基於販賣營利之犯意，先於民國八十九年六月初某日
    依「跳蚤市場」雜誌上小廣告所刊登之0000000000號行動電話向不詳
    姓名男子以每顆新台幣（下同）四百元之代價，購入第二級毒品ＭＤＭＡ藥丸二
    百顆以備販賣營利，共計八萬元，又以上述方式購入第二級毒品大麻一萬元以供
    自己吸用，再印製名片，以0000000000號行動電話為聯絡工具，販賣
    ＭＤＭＡ藥丸予不特定人。嗣於民國八十九年九月十五日四時許在台北市○○○
    路○段二九九號地下室「十里洋場ＰＵＢ」店內以每顆五百元之代價販賣予甲○○五顆ＭＤＭＡ藥丸，經警循線於八十九年九月十五日五時四十分許在上述「十
    里洋場ＰＵＢ」前查獲乙○○，並於其身上扣得ＭＤＭＡ藥丸十顆、行動電話一
    具及販毒所得二千五百元。復於同日上午八時許，在乙○○所駕駛停放於台北市
    ○○○路四段三０八號路邊停車場內，車牌號碼Ｔ二─八三０六號自用小客車內
    查獲並扣得ＭＤＭＡ藥丸七十五顆、大麻煙三十一支、印有「00000000
    00拉利」之名片三十八張。又於同日上午十時十分許，在乙○○位在台北縣中
    和市○○路二一八號十五樓之居所內，查獲並扣得乙○○所有之大麻種子（根）
    一包、ＭＤＭＡ藥丸五十九顆、大麻煙五支、捲煙紙二十一包、大麻一包、使用
    過之分裝袋三個、大分裝袋六十二只、小分裝袋三十七只等物。
二、案經台北市政府警察局大安分局報請臺灣臺北地方法院檢察署檢察官偵查起訴。
    理  由
一、訊據被告乙○○對持有第二級毒品ＭＤＭＡ藥丸及大麻供己吸用之事實坦承不諱
    ，而扣案物經台北市政府警察局及法務部調查局鑑驗結果，確屬第二級毒品ＭＤ
    ＭＡ及大麻，此有台北市警察局八十九年九月二十九日北市鑑毒字第０五五號鑑
    驗通知書及法務部調查局鑑定通知書各一紙附卷可稽。惟被告矢口否認有右揭販
    賣第二級毒品ＭＤＭＡ藥丸之犯行，辯稱：扣案之ＭＤＭＡ藥丸是伊買來供自己
    施用的，警方所扣得之分裝袋係伊用來裝零錢用的；又扣案之00000000
    00號行動電話ＳＩＭ卡晶片及名片，係伊於八十九年八月間某日在市○○道、
    敦化南路口附近拾獲的；伊雖曾經拿ＭＤＭＡ藥丸給甲○○施用一次，但並沒有
    向他收錢，甲○○之所以指稱伊有販賣第二級毒品ＭＤＭＡ藥丸，係因兩人之前
    曾因細故爭吵，甲○○懷恨在心，且甲○○復因涉嫌販賣ＭＤＭＡ藥丸遭警方捕
    獲後，為求脫罪方設詞構陷云云。惟查：
  （一）右揭事實，核與證人甲○○於歷次警訊、偵訊及本院審理中所證述之：「（
        問：你何時開始吸食ＭＤＭＡ藥丸？）我因一時好奇，所以我今日（即十五
        日）四時許在十里洋場向一名綽號『拉利』男子購買，尚未吸食。」、「（
        問：你如何購買？）我是打0000000000給綽號『拉利』購買」、
        「（問：乙○○有無賣你快樂丸？）有，我共買五顆，我有給他二千五百元
        ‧‧‧」等情節相符合（參見八十九年九月十五日警詢筆錄、偵訊筆錄、本
        院八十九年十二月十九日、九十年八月二十八日訊問筆錄），而證人丙○○
        亦到庭陳稱：「（問：知道被告在使用毒品嗎？）從他們講話中會聽到，被
        告好像是使用搖頭丸，甲○○好像也是‧‧‧」、「（問：去年被告與甲○○爭執，知道原因否？）因為七月時（指八十九年七月），有跟他們去ＰＵ
        Ｂ玩，感覺他們好像因為搖頭丸的事爭執，好像是為了要什麼東西而吵起來
        ，要什麼東西我不清楚‧‧‧‧」、「（問：認識被告多久？）一年多，大
        約去年年中時三人（指乙○○、甲○○及丙○○）幾乎同時認識的。」（參
        見本院九十年十一月十五日訊問筆錄），足證被告與甲○○已認識一年多，
        而且雙方因吸食ＭＤＭＡ藥丸而互有往來，證人丙○○雖陳稱二人於八十九
        年七月間曾因ＭＤＭＡ藥丸起過爭執，但難以據此即認定甲○○有誣陷被告
        之必要，再參以被告自承以每顆四百元之價格購入ＭＤＭＡ藥丸，其與甲○○並非熟識，斷無理由免費供給甲○○使用之理，此外復有扣押物品清單一
        紙附卷可參。被告所辯僅提供一次ＭＤＭＡ藥丸給甲○○，並未收取任何代
        價，以及甲○○係因細故方挾怨報復，被告並未販賣ＭＤＭＡ藥丸予甲○○
        等詞，與事實不符，且與常理有違，委不足採。
  （二）又查警方於被告所有車內查扣印有「0000000000拉利」之名片三
        十八張，被告辯稱0000000000號行動電話ＳＩＭ卡晶片及上述名
        片，係伊於八十九年八月底在台北市市○○道與敦化南路路口附近所拾獲，
        惟依通常社會經驗判斷，一般人鮮有撿拾他人名片並據為己有加以使用之行
        為，且被告所稱同時拾獲他人申請之行動電話ＳＩＭ卡晶片以及他人所印製
        之名片，亦屬難以想像之事，況且如依被告所言，失主於遺失ＳＩＭ晶片及
        名片後，迄今未曾主動以該支電話聯繫被告，要求返還遺失物，亦未將該支
        電話號碼終止使用，均與事理有悖，足見該支行動電話號碼及名片自始為被
        告所申請、印製使用。且被告自承於八十九年九月十四日二十三時許，以前
        揭之電話號碼與甲○○聯絡（參見八十九年九月十五日警詢筆錄），則被告
        所辯拾獲前揭行動電話ＳＩＭ卡晶片及名片等詞，亦與本案認定犯罪之事實
        基礎不生影響。
  （三）復查被告供稱伊每日僅施用一至二顆ＭＤＭＡ藥丸（參見八十九年九月十五
        日警詢筆錄），則被告何須於身上放置ＭＤＭＡ藥丸十顆，又於車內放置數
        量高達七十五顆，且警方於被告位於台北縣中和中正路住處內，除扣得ＭＤ
        ＭＡ藥丸五十九顆外，尚查獲大小分裝袋共計一０二只，此有扣押清單一紙
        在卷足參，足證被告確係基於販賣之意圖而販入大量之第二級毒品ＭＤＭＡ
        藥丸，並且計劃再予以分裝賣出，方持有數量如此眾多之ＭＤＭＡ藥丸及大
        小不一之分裝袋，被告所辯所扣得之分裝袋均是用於存放零錢之用，與常理
        有違，顯係卸責掩飾之詞，不足採信，被告犯行堪以認定，應依法論科。
二、按ＭＤＭＡ及大麻為毒品危害防制條例第二條第二項第二款所稱之第二級毒品。
    核被告販賣第二級毒品ＭＤＭＡ藥丸之行為，係違犯毒品危害防制條例第四條第
    二項之販賣第二級毒品罪，其持有毒品第二級毒品ＭＤＭＡ藥丸之低度行為，為
    高度之販賣行為所吸收，不另論罪；其持有第二級毒品大麻之行為，係違犯毒品
    危害防制條例第十一條第二項之持有第二級毒品罪。公訴人就被告持有第二級毒
    品大麻部分原以販賣第二級毒品罪嫌起訴，於審理中變更起訴法條為持有第二級
    毒品罪，本院審理後，認亦以持有第二級毒品罪為當，惟因公訴人已變更起訴法
    條，本院即不再就此部分事實變更檢察官起訴法條，一併敘明。又查被告所犯上
    開二罪間，犯意各別，行為互殊，為數罪，應予分論併罰。爰審酌被告之素行，
    此有台灣高等法院檢察署刑案紀錄簡覆表一紙在卷可稽，而被告正值青壯，不思
    循合法正當途徑獲致財富，竟運用智慧、勞力於不法之途，犯後尚卸詞掩飾之態
    度及其犯罪動機、目的、手段、所持有之ＭＤＭＡ藥丸及大麻之數量等一切情狀
    ，量處如主文所示之刑，並合併定其應執行之刑。末查，扣案之第二級毒品ＭＤ
    ＭＡ藥丸一百四十四顆、大麻煙三十六支、大麻及大麻種子（根）各一包係屬毒
    品，扣案之一萬零二百五十元中僅二千五百元可認定係販賣ＭＤＭＡ藥丸予甲○○之犯罪所得，併依毒品危害防制條例第十八條第一項前段、第十九條第一項規
    定分別宣告沒收及並銷毀之。而扣案之大小分裝袋共計一百零二個、捲煙紙二十
    一包以及捲煙機二具，雖為被告所有供犯罪所用之物，惟尚非專供施用毒品之器
    具，爰依刑法第三十八條第一項第二款規定併予宣告沒收，附此敘明。
據上論斷，應依刑事訴訟法第二百九十九條第一項前段、毒品危害防制條例第四條第
二項、第十一條第二項、第十八條第一項前段、第十九條第一項，刑法第十一條前段
、第五十一條第五款、第三十八條第一項第二款，判決如主文。
本案經檢察官孫小萍到庭執行職務
中      華      民      國      九十      年      十二    月  二十五    日
                                      臺灣臺北地方法院刑事第九庭
                                          法  官  汪漢卿
右正本證明與原本無異。
如不服本判決，應於判決送達後十日內，向本院提出上訴狀。
                                          書記官  蘇靜紅
中      華      民      國      九十      年      十二    月  三十一    日


司法院資訊處製作；財團法人民間司法改革基金會備份。
